【裁判字號】    99,上訴,1835
【裁判日期】    990604
【裁判案由】    毒品危害防制條例
【裁判全文】
臺灣高等法院刑事判決                99年度上訴字第1835號
上  訴  人
即  被  告  甲○○
上列上訴人因違反毒品危害防制條例案件，不服臺灣臺北地方法
院中華民國99年4月28日99年度訴字第593號第一審判決（起訴案
號：臺灣臺北地方法院檢察署99年度毒偵字第982號），提起上
訴，本院判決如下：
    主    文
上訴駁回。
    理    由
壹、按不服地方法院之第一審判決而上訴者，須提出上訴書狀，
    並應敘述具體理由，為上訴必備之程式。其所提出之書狀未
    敘述上訴理由，或僅曾以言詞陳述上訴理由者，均應於上訴
    期間屆滿後20日內補提理由書於第一審法院。第一審法院經
    形式審查，認逾期未補提上訴理由者，應定期間先命補正；
    逾期未補正者，為上訴不合法律上之程式，應以裁定駁回。
    刑事訴訟法第350條第1項、第361條、第362條及第367條分
    別定有明文。職是，上訴人雖已提出上訴理由，惟所提非屬
    具體理由者，應由第二審法院以上訴不合法律上之程式或不
    合上訴之法定要件，判決駁回。所謂具體理由者，必係依據
    卷內既有訴訟資料或提出新事證，指摘或表明第一審判決有
    何採證認事、用法或量刑等足以影響判決本旨之不當或違法
    ，而構成應予撤銷之具體事由，始克當之。例如，依憑證據
    法則者，應具體指出所採證據何以不具證據能力；或依憑卷
    證資料，應明確指出所為證據證明力之判斷如何違背經驗或
    論理法則。反之，僅泛言原判決認定事實錯誤、違背法令、
    量刑失之過重或輕縱，而未依上揭意旨指出具體事由；或形
    式上雖已指出具體事由，然該事由縱使屬實，亦不足以認為
    原判決有何不當或違法者。例如，對不具有調查必要性之證
    據，法院未依聲請調查亦未說明理由；或援用證據不當，但
    除去該證據仍應為同一事實之認定，均難謂係具體理由，俾
    與第二審上訴制度旨在請求第二審法院撤銷、變更第一審不
    當或違法之判決，以實現個案救濟之立法目的相契合，並節
    制濫行上訴（參照最高法院97年度臺上字第892號、第3267
    號、第3992號、第4252號刑事判決）。再者，上訴書狀已記
    載理由，並有具體之敘述時，其上訴既屬合法，第二審法院
    應就其理由之是否可取，為實體之審理及判斷。如認其上訴
    書狀雖記載理由，然未具體敘述時，則無須再命補正，可逕
    認其上訴不合法，以判決駁回之（參照最高法院97年度臺上
    字第4475號刑事判決）。
貳、原審判決略以：被告甲○○基於施用第1級、第2級毒品之犯
    意，竟於民國99年2月24日下午13時45分許為警採尿時起各
    回溯26小時、96小時內某日，在不詳處所，施用第1級毒品
    海洛因、第2級毒品甲基安非他命各1次。嗣於99年2月24日
    中午12時35分許，在臺北市○○區○○路、東園街口為警查
    獲，並當場扣得其所有甲基安非他命1小包（淨重8.1公克）
    。案經臺北市政府警察局萬華分局報請臺灣臺北地方法院檢
    察署檢察官偵查起訴等事實。業據被告坦承不諱，並有臺灣
    尖端先進生技醫藥股份有限公司濫用藥物檢驗報告、臺北市
    政府警察局萬華分局搜索扣押筆錄、扣押物品收據、扣押物
    品目錄表、照片、毒品初步鑑驗報告單在卷為憑，足認被告
    自白與事實相符。準此，被告犯毒品危害防制條例第10條第
    1項、第2項之施用第1級、第2級毒品罪堪以認定。被告前於
    94年至96年間分別因施用毒品、槍砲等案件，經臺灣板橋地
    方法院、臺灣臺東地方法院、原審分別判處有期徒刑3月、7
    月、4月、6月、2年及1年6月確定，甫於98年9月22日接續執
    行完畢，有本院被告前案紀錄表在卷可查，其於5年以內再
    犯本件有期徒刑以上之刑之罪，為累犯，應依法加重其刑。
    又被告所犯施用第1級毒品罪、施用第2級毒品罪間，犯意各
    別，行為互異，應依數罪併罰分論並處罪刑，再定其應執行
    之刑。爰審酌被告之素行不佳，犯罪後坦承犯行，及施用毒
    品係自殘行為，損害自己之健康等一切情狀，分別量處有期
    徒刑7月、3月，並定其應執行之刑為有期徒刑8月。扣案之
    第2級毒品甲基安非他命1包（淨重8.10公克)，依毒品危害
    防制條例第18條第1項前段規定沒收銷燬之。職是，本院認
    原審已詳敘其所憑證據、認定理由及量刑依據。自形式上觀
    察，原判決無認定事實錯誤、量刑瑕疵或違背法令之情形，
    核其認事用法，並無違誤，量刑堪稱妥適。
參、本件上訴人即被告不服原判決提起上訴，其99年5月13日上
    訴理由略以：被告固有施用毒品，然於經警查獲前，已痛下
    決心戒絕，為此請求從輕量刑云云。職是，本院自應審究被
    告有無敘述具體理由，此為上訴必備之法定要件。茲審究如
    後：
一、按量刑輕重，係屬事實審法院得依職權自由裁量之事項，倘
    已斟酌刑法第57條各款所列情狀而未逾越法定刑度，不得遽
    指為違法，最高法院72年度臺上字第6696號著有判例。查被
    告犯毒品危害防制條例第10條第1項、第2項施用第1級、第2
    級毒品罪，業據被告坦承不諱，並經原審綜合相關事證，認
    定綦詳，且被告係累犯，依法應加重其刑，並審酌被告有多
    次施用毒品前科，素行不佳。因念其犯後坦承犯行，態度尚
    佳，且施用毒品係自殘行為，損害自己之健康等一切情狀，
    分別量處有期徒刑7月、3月，並定其應執行刑為有期徒刑8
    月，核其量刑尚屬適法，是以被告請求從輕量刑云云，尚無
    足採。
二、綜上所論，本件被告上訴意旨空言請求從輕量刑，並未指摘
    原審判決有何不當或違法之情形實際存在。且其上開所辯，
    亦無足以影響原審判決本旨，而構成應予撤銷之具體事由，
    核其內容非屬具體之上訴理由甚明。職是，被告上訴理由未
    能依卷內既有訴訟資料或提出新事證，指摘或表明第一審判
    決有何採證認事、用法足以影響判決本旨之不當或違法，而
    構成應予撤銷之事由，自非屬得上訴第二審之具體理由。再
    者，本院自形式上以觀，認原審判決認事用法，並無違法或
    不當，既如前述。揆諸首揭說明，被告提起第二審上訴不合
    法律上程式，爰不經言詞辯論以判決駁回之。
據上論斷，應依刑事訴訟法第367條前段、第372條，判決如主文
中    華    民    國    99    年    6     月    4     日
                  刑事第五庭審判長法  官  高明哲
                                  法  官  劉秉鑫
                                  法  官  林洲富
以上正本證明與原本無異。
施用第1 級毒品部分如不服本判決，應於收受送達後10日內向本
院提出上訴書狀，其未敘述上訴之理由者並得於提起上訴後10日
內向本院補提理由書（均須按他造當事人之人數附繕本）「切勿
逕送上級法院」。
施用第2級毒品部分不得上訴
                                  書記官  楊秋鈴
中    華    民    國    99    年    6     月    4     日

司法院資訊處製作；財團法人民間司法改革基金會備份。
